【裁判字號】    91,訴,1189
【裁判日期】    920123
【裁判案由】    傷害致死
【裁判全文】
臺灣臺北地方法院刑事判決                        九十一年度訴字第一一八九號
    公  訴  人  臺灣臺北地方法院檢察署檢察官
    被      告  甲○○  男  二.
    選任辯護人  張致祥律師
右列被告因傷害致死案件，經檢察官提起公訴（九十一年度偵字第一四八九八號），
本院判決如左：
    主      文
甲○○使人受重傷因而致人於死，處有期徒刑陸年陸月。
扣案之運動鞋壹雙及汽車補胎劑壹罐均沒收。
    事      實
一、甲○○與曾世真係交往多年之男女朋友，兩人並在臺北市○○區○○街二○六巷
    五號三樓賃屋同居，於民國九十一年七月二十九日上午八時許，曾世真與其二姐
    曾靖玲以電話談論私事畢，竟另引發甲○○對曾世真在外交友情形提出質問，兩
    人致生口角，當中曾世真並言及與他人發生性關係之事，甲○○因此愈發惱怒，
    竟基於使人受重傷之犯意，以拳頭及手持放置於屋內之汽車補胎劑瓶罐毆打曾世
    真，復以腳著運動鞋對其踹踢，致曾世真受有前雙臂、胸部、背部、雙腿部多處
    大片瘀傷等傷害暨兩側肋骨骨折及肝臟裂傷而致大量積血之難治傷害，甲○○並
    無此舉將使曾世真死亡之預見，惟曾世真雖經送臺北醫學大學附設醫院急救，仍
    因遭受多處鈍器傷害，造成兩側肋骨骨折及肝臟裂傷而出血休克延至九十一年七
    月二十九日下午一時十分許不治死亡。甲○○為上開重傷害行為後，於同日上午
    十時五十三分許，因見倒臥在地之曾世真情況有異，在未被有偵查犯罪職權之機
    關或公務員知悉前，即以其所有之0000000000號行動電話撥打一一○
    電話向臺北市政府警察局勤務指揮中心報案，不逃避接受裁判，並請求派遣救護
    車救援，但因不及等待救護車抵達，即另電請其母郭丙○○迅速趕赴上址，並與
    郭丙○○一同將曾世真送往臺北醫學大學附設醫院急救，且停留在場，在警方轉
    往醫院處理時，即當場承認為加害人，因而自首接受裁判。
二、案經臺北市政府警察局信義分局報請臺灣臺北地方法院檢察署檢察官偵查起訴。
    理      由
一、訊據被告甲○○於審理時固坦承於右揭時地以拳頭及手持汽車補胎劑瓶罐毆打被
    害人曾世真造成被害人傷重致死之事實，惟辯稱：當時伊是氣不過，沒想到會造
    成這樣的結果，伊自己也不是很清楚是怎樣造成的，也不希望事情變成這樣，不
    記得當時是否穿鞋云云。然查，被害人曾世真於事發後雖經被告親自送醫急救，
    惟仍因傷重不治死亡，有臺北醫學大學附設醫院診斷證明浩在卷可參；且經解剖
    結果，係因遭受多處鈍器傷害，造成兩側肋骨骨折及肝臟裂傷而出血休克致死，
    業經臺灣臺北地方法院檢察署檢察官督同法醫師相驗無訛，復有勘驗筆錄、驗斷
    書、法務部法醫研究所鑑定書、相驗屍體證明書附卷可稽，是被害人之死亡結果
    ，確因被告之毆擊行為所造成，被告之毆擊行為與被害人之死亡結果間顯有相當
    因果關係甚明。再者被害人曾世真之胸骨柄及其兩側及右季肋部皆可見擦挫傷痕
    ，其兩側背部、腰部、臀部亦皆可見多道明顯擦傷痕跡等情，業有臺灣臺北地方
    法院檢察署驗斷書記載詳明，而自卷附之被害人屍體相驗照片，亦顯示有多數條
    狀擦挫傷痕錯落（見偵查卷宗第九十頁下幅及一百頁上幅照片），均非單純以拳
    頭及手持汽車補胎劑瓶罐毆打或赤腳或穿著拖鞋踢踹可致；且依卷附之法務部法
    醫研究所鑑定書所載，被告之毆打及踢踹行為，致被害人除外表可見多處及廣泛
    之鈍器傷，呈現明顯之挫傷、皮下出血外，又左側前面第三至第五根肋骨骨折，
    左側後面第七及第九根骨骨折，右側前面第三至第七根肋骨骨折，尚造成左右胸
    腔各積血達四百ＣＣ；另腹腔也見積血五○○ＣＣ，結果是肝臟兩葉之間三公分
    裂傷所致等情，顯非如被告所稱僅手持汽車補胎劑瓶罐毆打所致，衡諸被告自承
    以腳踹踢被害人，復辯稱始終不記得踢踹時是否穿鞋，嗣又供承該扣案之運動鞋
    係警察叫其脫下查扣等情，並承前傷勢情狀觀察，被告係著此扣案之硬底運動鞋
    而猛力踹踢被害人前胸、後背多次而造成被害人之傷勢，至為灼然。況且此胸腹
    部係人體要害之一，以重力毆擊，足以令人肋骨骨折、臟器裂傷而致大量積血之
    難治傷害，為一般人所明知，被告為青壯之人，自難諉為不知。甚至被告在毆打
    被害人初始，被害人即一直向其道歉，但被告仍以手腳踢踹，繼之持汽車補胎劑
    瓶罐持續毆打被害人相當長的時間，直至被告自己覺得身體不適始停手等情，業
    據被告於警訊時供認綦詳，被告乃一成年男子，自承有一百七十餘公分高，而被
    害人僅係身長一五六公分之中等體型女子，竟持續痛毆被害人至疲累才歇手，自
    此被告積極地毆打被害人之情節觀之，其下手之重、用力之猛，在在足認被告於
    實施加害行為時，即有使人造成重傷害之故意，惟被告並未預見其徒以拳腳毆擊
    竟使被害人傷重致死。綜上所述，被告前開所辯，顯係事後圖卸飾詞，殊無可採
    ，罪證明確，犯行洵堪認定。
二、核被告所為，係犯刑法第二百七十八條第二項重傷致人於死罪（原起訴書所載起
    訴法條係刑法第二百七十七條第二項之罪嫌，業經檢察官於審理時陳明更正起訴
    法條為刑法第二百七十八條第二項之罪嫌）。又被告於上開犯行未為任何有偵查
    犯罪職權之公務員知悉前，不逃避接受裁判，親自電話報警處理，惟因不及等待
    救護車抵達，即另電請其母郭丙○○迅速趕赴上址，並與郭丙○○一同將曾世真
    送往臺北醫學大學附設醫院急救，且停留在場，在警方轉往醫院處理時，即當場
    承認為加害人，因而自首接受裁判等情，已據被告於偵審時供述明確，核與證人
    即被告之母郭丙○○於警偵訊中證述相符，並有臺北市政府警察局九十一年九月
    十八日北市警勤字第○九一四一一三○五○○號函、臺北市政府消防局九十一年
    九月二十日北市消勤字第○九一三二七四九一○○號函附卷可憑，應依刑法第六
    十二條前段規定減輕其刑，故無期徒刑減為七年以上有期徒刑，有期徒刑部分則
    減輕其刑二分之一。爰審酌被告與被害人相識多年，交往親密，遇有感情口角不
    思理性處理，侈言深愛被害人，卻痛下重手毆擊，造成被害人傷重不治死亡之損
    害重大，又迄未與被害人家屬就賠償成立和解，及犯罪後之態度等一切情狀，量
    處如主文所示之刑，以示懲儆。
三、扣案之運動鞋一雙、汽車補胎劑一罐，均係供犯罪所用之物，且為被告所有，已
    經被告供明在卷可按，爰依刑法第三十八條第一項第二款規定，併予宣告沒收。
    至另扣案之警棍一支、棒球球棒一支、高爾夫球桿一支、毛巾一條、黑色內褲一
    條、衣服二件，均非供被告犯罪所用之物，亦據被告及被害人之父乙○○於審理
    時陳述明確，爰不諭知沒收，附此敘明。
據上論斷，應依刑事訴訟法第二百九十九條第一項前段，刑法第二百七十八條第二項
、第六十二條前段、第三十八條第一項第二款，判決如主文。
本案經檢察官吳春麗到庭執行職務
中      華      民      國    九十二    年      一      月    二十三    日
                                      臺灣臺北地方法院刑事第九庭
                                          法  官  張  江  澤
右正本證明與原本無異。
如不服本判決，應於判決送達後十日內，向本院提出上訴狀。
                                          書記官  陳  泰  寧
中      華      民      國    九十二    年      一      月    二十七    日
附錄本案論罪科刑法條全文：
刑法第二百七十八條：
使人受重傷者，處五年以上十二年以下有期徒刑。
犯前項之罪因而致人於死者，處無期徒刑或七年以上有期徒刑。
第一項之未遂犯罰之。


司法院資訊處製作；財團法人民間司法改革基金會備份。
